test/src/gt-norm-yamls/comp-nouns_gt-norm.gen.yaml
  Noun - ulmusjjuolgge: # MUORRA
    ulmusj+N+Cmp/SgNom+Cmp#juolgge+N+Sg+Nom: [ulmusjjuolgge, ulmusj-juolgge]
    ulmusj+N+Cmp/SgNom+Cmp#juolgge+N+Pl+Nom: [ulmusjjuolge, ulmusj-juolge]
    ulmusj+N+Cmp/SgNom+Cmp#juolgge+N+Sg+Ill: [ulmusjjuolggáj, ulmusj-juolggáj]
    ulmusj+N+Cmp/SgNom+Cmp#juolgge+N+Der/Dimin+N+Sg+Nom: [ulmusjjuolgásj, ulmusj-juolgásj]
    ulmusj+N+Cmp/SgNom+Cmp#juolgge+N+Der/Dimin+N+Der/Dimin+N+Sg+Nom: [ulmusjjuolgátjasj, ulmusj-juolgátjasj]
    ulmusj+N+Cmp/SgNom+Cmp#juolgge+N+Der/dibme+A+Sg+Nom: [ulmusjjuolgedibme, ulmusj-juolgedibme]
    ulmusj+N+Cmp/SgNom+Cmp#juolgge+N+Der/ahtes+A+Sg+Nom: []
    ulmusj+N+Cmp/SgNom+Cmp#juolgge+N+Abe: [ulmusjjuolgedak, ulmusjjuolgeda, ulmusj-juolgedak, ulmusj-juolgeda]

  Noun - ulmustjajuolgge: # MUORRA
    ulmusj+N+Cmp/SgGen+Cmp#juolgge+N+Sg+Nom: [ulmutjajuolgge, ulmutja-juolgge]
    ulmusj+N+Cmp/SgGen+Cmp#juolgge+N+Pl+Nom: [ulmutjajuolge, ulmutja-juolge]
    ulmusj+N+Cmp/SgGen+Cmp#juolgge+N+Sg+Ill: [ulmutjajuolggáj, ulmutja-juolggáj]
    ulmusj+N+Cmp/SgGen+Cmp#juolgge+N+Der/Dimin+N+Sg+Nom: [ulmutjajuolgásj, ulmutja-juolgásj]
    ulmusj+N+Cmp/SgGen+Cmp#juolgge+N+Der/Dimin+N+Der/Dimin+N+Sg+Nom: [ulmutjajuolgátjasj, ulmutja-juolgátjasj]
    ulmusj+N+Cmp/SgGen+Cmp#juolgge+N+Der/dibme+A+Sg+Nom: [ulmutjajuolgedibme, ulmutja-juolgedibme]
    ulmusj+N+Cmp/SgGen+Cmp#juolgge+N+Der/ahtes+A+Sg+Nom: []
    ulmusj+N+Cmp/SgGen+Cmp#juolgge+N+Abe: [ulmutjajuolgedak, ulmutjajuolgeda, ulmutja-juolgedak, ulmutja-juolgeda]

  Noun - ulmutjijjuolgge: # MUORRA
    ulmusj+N+Cmp/PlGen+Cmp#juolgge+N+Sg+Nom: [ulmutjijjuolgge, ulmutjij-juolgge]
    ulmusj+N+Cmp/PlGen+Cmp#juolgge+N+Pl+Nom: [ulmutjijjuolge, ulmutjij-juolge]
    ulmusj+N+Cmp/PlGen+Cmp#juolgge+N+Sg+Ill: [ulmutjijjuolggáj, ulmutjij-juolggáj]
    ulmusj+N+Cmp/PlGen+Cmp#juolgge+N+Der/Dimin+N+Sg+Nom: [ulmutjijjuolgásj, ulmutjij-juolgásj]
    ulmusj+N+Cmp/PlGen+Cmp#juolgge+N+Der/Dimin+N+Der/Dimin+N+Sg+Nom: [ulmutjijjuolgátjasj, ulmutjij-juolgátjasj]
    ulmusj+N+Cmp/PlGen+Cmp#juolgge+N+Der/dibme+A+Sg+Nom: [ulmutjijjuolgedibme, ulmutjij-juolgedibme]
    ulmusj+N+Cmp/PlGen+Cmp#juolgge+N+Der/ahtes+A+Sg+Nom: []
    ulmusj+N+Cmp/PlGen+Cmp#juolgge+N+Abe: [ulmutjijjuolgedak, ulmutjijjuolgeda, ulmutjij-juolgedak, ulmutjij-juolgeda]

  Noun - dilletjåhkanibme: # VSBST-EVEN
    dille+N+Cmp/SgNom+Cmp#tjåhkanibme+N+Sg+Nom: [dilletjåhkanibme, dille-tjåhkanibme]
    dille+N+Cmp/SgNom+Cmp#tjåhkanibme+N+Sg+Ine: [dilletjåhkanimen, dille-tjåhkanimen]
    dille+N+Cmp/SgNom+Cmp#tjåhkanibme+N+Sg+Ill: [dilletjåhkanibmáj, dille-tjåhkanibmáj]
    dille+N+Cmp/SgNom+Cmp#tjåhkanibme+N+Der/Dimin+N+Sg+Nom: [dilletjåhkanimásj, dille-tjåhkanimásj]

  Noun - diletjåhkanibme: # VSBST-EVEN
    dille+N+Cmp/SgGen+Cmp#tjåhkanibme+N+Sg+Nom: [diletjåhkanibme, dile-tjåhkanibme]
    dille+N+Cmp/SgGen+Cmp#tjåhkanibme+N+Sg+Ine: [diletjåhkanimen, dile-tjåhkanimen]
    dille+N+Cmp/SgGen+Cmp#tjåhkanibme+N+Sg+Ill: [diletjåhkanibmáj, dile-tjåhkanibmáj]

  Noun - dilijtjåhkanibme: # VSBST-EVEN
    dille+N+Cmp/PlGen+Cmp#tjåhkanibme+N+Sg+Nom: [dilijtjåhkanibme, dilij-tjåhkanibme]
    dille+N+Cmp/PlGen+Cmp#tjåhkanibme+N+Pl+Nom: [dilijtjåhkanime, dilij-tjåhkanime]
    dille+N+Cmp/PlGen+Cmp#tjåhkanibme+N+Sg+Ill: [dilijtjåhkanibmáj, dilij-tjåhkanibmáj]
    dille+N+Cmp/PlGen+Cmp#tjåhkanibme+N+Der/Dimin+N+Sg+Nom: [dilijtjåhkanimásj, dilij-tjåhkanimásj]
    dille+N+Cmp/PlGen+Cmp#tjåhkanibme+N+Der/Dimin+N+Der/Dimin+N+Sg+Nom: [dilijtjåhkanimátjasj, dilij-tjåhkanimátjasj]
    dille+N+Cmp/PlGen+Cmp#tjåhkanibme+N+Der/dibme+A+Sg+Nom: []
    dille+N+Cmp/PlGen+Cmp#tjåhkanibme+N+Der/ahtes+A+Sg+Nom: []
    dille+N+Cmp/PlGen+Cmp#tjåhkanibme+N+Abe: []

  Noun - tjåhkanimrámát: # GAHPER
    tjåhkanibme+N+Cmp/SgNom+Cmp#rámát+N+Sg+Nom: [tjåhkanimrámát, tjåhkanim-rámát]
    tjåhkanibme+N+Cmp/SgNom+Cmp#rámát+N+Sg+Ine: [tjåhkanimrámádin, tjåhkanim-rámádin]
    tjåhkanibme+N+Cmp/SgNom+Cmp#rámát+N+Sg+Ill: [tjåhkanimrámádij, tjåhkanim-rámádij]

  Noun - barggogæhttjesiebrre: # MUORRA
    barggogæhttje+N+Cmp/SgNom+Cmp#siebrre+N+Sg+Nom: [barggogæhttjesiebrre, barggogähttjesiebrre, barggogæhttje-siebrre, barggogähttje-siebrre]
    barggogæhttje+N+Cmp/SgNom+Cmp#siebrre+N+Pl+Nom: [barggogæhttjesiebre, barggogähttjesiebre, barggogæhttje-siebre, barggogähttje-siebre]
    barggogæhttje+N+Cmp/SgNom+Cmp#siebrre+N+Sg+Ill: [barggogæhttjesæbrráj, barggogæhttjesäbrráj, barggogähttjesæbrráj, barggogähttjesäbrráj, barggogæhttje-sæbrráj, barggogæhttje-säbrráj, barggogähttje-sæbrráj, barggogähttje-säbrráj]
    barggogæhttje+N+Cmp/SgNom+Cmp#siebrre+N+Der/Dimin+N+Sg+Nom: [barggogæhttjesæbrásj, barggogæhttje-sæbrásj,  barggogæhttjesäbrásj, barggogæhttje-säbrásj, barggogähttjesæbrásj, barggogähttje-sæbrásj, barggogähttjesäbrásj, barggogähttje-säbrásj]
    barggogæhttje+N+Cmp/SgNom+Cmp#siebrre+N+Der/Dimin+N+Der/Dimin+N+Sg+Nom: [barggogæhttjesæbrátjasj, barggogæhttje-sæbrátjasj, barggogæhttjesäbrátjasj, barggogæhttje-säbrátjasj, barggogähttjesäbrátjasj, barggogähttje-säbrátjasj, barggogähttjesæbrátjasj, barggogähttje-sæbrátjasj]
    barggogæhttje+N+Cmp/SgNom+Cmp#siebrre+N+Der/dibme+A+Sg+Nom: [barggogæhttjesiebredibme, barggogähttjesiebredibme, barggogæhttje-siebredibme, barggogähttje-siebredibme]
    barggogæhttje+N+Cmp/SgNom+Cmp#siebrre+N+Der/ahtes+A+Sg+Nom: []
    barggogæhttje+N+Cmp/SgNom+Cmp#siebrre+N+Abe: [barggogæhttjesiebredak, barggogæhttje-siebredak, barggogähttjesiebredak, barggogähttje-siebredak, barggogæhttjesiebreda, barggogæhttje-siebreda, barggogähttjesiebreda, barggogähttje-siebreda]

  Noun - barggogæhttjijsiebrre: # MUORRA
    barggogæhttje+N+Cmp/PlGen+Cmp#siebrre+N+Sg+Nom: [barggogæhttjijsiebrre, barggogæhttjij-siebrre, barggogähttjijsiebrre, barggogähttjij-siebrre]
    barggogæhttje+N+Cmp/PlGen+Cmp#siebrre+N+Pl+Nom: [barggogæhttjijsiebre, barggogæhttjij-siebre, barggogähttjijsiebre, barggogähttjij-siebre]
    barggogæhttje+N+Cmp/PlGen+Cmp#siebrre+N+Sg+Ill: [barggogæhttjijsæbrráj, barggogæhttjij-sæbrráj, barggogæhttjijsäbrráj, barggogæhttjij-säbrráj, barggogähttjijsäbrráj, barggogähttjij-säbrráj, barggogähttjijsæbrráj, barggogähttjij-sæbrráj]
    barggogæhttje+N+Cmp/PlGen+Cmp#siebrre+N+Der/Dimin+N+Sg+Nom: [barggogæhttjijsæbrásj, barggogæhttjij-sæbrásj, barggogæhttjijsäbrásj, barggogæhttjij-säbrásj, barggogähttjijsäbrásj, barggogähttjij-säbrásj, barggogähttjijsæbrásj, barggogähttjij-sæbrásj]
    barggogæhttje+N+Cmp/PlGen+Cmp#siebrre+N+Der/Dimin+N+Der/Dimin+N+Sg+Nom: [barggogæhttjijsæbrátjasj, barggogæhttjij-sæbrátjasj, barggogæhttjijsäbrátjasj, barggogæhttjij-säbrátjasj, barggogähttjijsäbrátjasj, barggogähttjij-säbrátjasj, barggogähttjijsæbrátjasj, barggogähttjij-sæbrátjasj]
    barggogæhttje+N+Cmp/PlGen+Cmp#siebrre+N+Der/dibme+A+Sg+Nom: [barggogæhttjijsiebredibme, barggogæhttjij-siebredibme, barggogähttjijsiebredibme, barggogähttjij-siebredibme]
    barggogæhttje+N+Cmp/PlGen+Cmp#siebrre+N+Der/ahtes+A+Sg+Nom: []
    barggogæhttje+N+Cmp/PlGen+Cmp#siebrre+N+Abe: [barggogæhttjijsiebredak, barggogæhttjij-siebredak, barggogähttjijsiebredak, barggogähttjij-siebredak, barggogæhttjijsiebreda, barggogæhttjij-siebreda, barggogähttjijsiebreda, barggogähttjij-siebreda]

  Noun - juhkkesiebrre: # MUORRA
    juhkat+V+TV+Der/NomAg+N+Cmp/SgNom+Cmp#siebrre+N+Sg+Nom: [juhkkesiebrre, juhkke-siebrre]
    juhkat+V+TV+Der/NomAg+N+Cmp/SgNom+Cmp#siebrre+N+Pl+Nom: [juhkkesiebre, juhkke-siebre]
    juhkat+V+TV+Der/NomAg+N+Cmp/SgNom+Cmp#siebrre+N+Sg+Ill: [juhkkesæbrráj, juhkke-sæbrráj, juhkkesäbrráj, juhkke-säbrráj]
    juhkat+V+TV+Der/NomAg+N+Cmp/SgNom+Cmp#siebrre+N+Der/Dimin+N+Sg+Nom: [juhkkesæbrásj, juhkke-sæbrásj, juhkkesäbrásj, juhkke-säbrásj]
    juhkat+V+TV+Der/NomAg+N+Cmp/SgNom+Cmp#siebrre+N+Der/Dimin+N+Der/Dimin+N+Sg+Nom: [juhkkesæbrátjasj, juhkke-sæbrátjasj, juhkkesäbrátjasj, juhkke-säbrátjasj]
    juhkat+V+TV+Der/NomAg+N+Cmp/SgNom+Cmp#siebrre+N+Der/dibme+A+Sg+Nom: [juhkkesiebredibme, juhkke-siebredibme]
    juhkat+V+TV+Der/NomAg+N+Cmp/SgNom+Cmp#siebrre+N+Der/ahtes+A+Sg+Nom: []
    juhkat+V+TV+Der/NomAg+N+Cmp/SgNom+Cmp#siebrre+N+Abe: [juhkkesiebredak, juhkke-siebredak, juhkkesiebreda, juhkke-siebreda]

  Noun - juhkkijsiebrre: # MUORRA
    juhkat+V+TV+Der/NomAg+N+Cmp/PlGen+Cmp#siebrre+N+Sg+Nom: [juhkkijsiebrre, juhkkij-siebrre]
    juhkat+V+TV+Der/NomAg+N+Cmp/PlGen+Cmp#siebrre+N+Pl+Nom: [juhkkijsiebre, juhkkij-siebre]
    juhkat+V+TV+Der/NomAg+N+Cmp/PlGen+Cmp#siebrre+N+Sg+Ill: [juhkkijsæbrráj, juhkkij-sæbrráj, juhkkijsäbrráj, juhkkij-säbrráj]
    juhkat+V+TV+Der/NomAg+N+Cmp/PlGen+Cmp#siebrre+N+Der/Dimin+N+Sg+Nom: [juhkkijsæbrásj, juhkkij-sæbrásj, juhkkijsäbrásj, juhkkij-säbrásj]
    juhkat+V+TV+Der/NomAg+N+Cmp/PlGen+Cmp#siebrre+N+Der/Dimin+N+Der/Dimin+N+Sg+Nom: [juhkkijsæbrátjasj, juhkkij-sæbrátjasj, juhkkijsäbrátjasj, juhkkij-säbrátjasj]
    juhkat+V+TV+Der/NomAg+N+Cmp/PlGen+Cmp#siebrre+N+Der/dibme+A+Sg+Nom: [juhkkijsiebredibme, juhkkij-siebredibme]
    juhkat+V+TV+Der/NomAg+N+Cmp/PlGen+Cmp#siebrre+N+Der/ahtes+A+Sg+Nom: []
    juhkat+V+TV+Der/NomAg+N+Cmp/PlGen+Cmp#siebrre+N+Abe: [juhkkijsiebredak, juhkkij-siebredak, juhkkijsiebreda, juhkkij-siebreda]

  Noun - tjásjrámát: # GAHPER
    tjáhtje+N+Cmp/Sh+Cmp#rámát+N+Sg+Nom: [tjásjrámát, tjásj-rámát]
    tjáhtje+N+Cmp/Sh+Cmp#rámát+N+Pl+Nom: [tjásjrámáda, tjásj-rámáda]
    tjáhtje+N+Cmp/Sh+Cmp#rámát+N+Sg+Ill: [tjásjrámádij, tjásj-rámádij]
    tjáhtje+N+Cmp/Sh+Cmp#rámát+N+Der/Dimin+N+Sg+Nom: [tjásjrámádasj, tjásj-rámádasj]
    tjáhtje+N+Cmp/Sh+Cmp#rámát+N+Der/Dimin+N+Der/Dimin+N+Sg+Nom: [tjásjrámádattjasj, tjásj-rámádattjasj]
    tjáhtje+N+Cmp/Sh+Cmp#rámát+N+Der/dibme+A+Sg+Nom: []
    tjáhtje+N+Cmp/Sh+Cmp#rámát+N+Der/ahtes+A+Sg+Nom: [tjásjrámádahtes, tjásj-rámádahtes]
    tjáhtje+N+Cmp/Sh+Cmp#rámát+N+Abe: [tjásjrámádahtá, tjásj-rámádahtá, tjásjrámádahti, tjásj-rámádahti]

  Noun - gåtrámát: # GAHPER
    goahte+N+Cmp/Sh+Cmp#rámát+N+Sg+Nom: [gåtrámát, gåt-rámát]
    goahte+N+Cmp/Sh+Cmp#rámát+N+Pl+Nom: [gåtrámáda, gåt-rámáda]
    goahte+N+Cmp/Sh+Cmp#rámát+N+Sg+Ill: [gåtrámádij, gåt-rámádij]
    goahte+N+Cmp/Sh+Cmp#rámát+N+Der/Dimin+N+Sg+Nom: [gåtrámádasj, gåt-rámádasj]
    goahte+N+Cmp/Sh+Cmp#rámát+N+Der/Dimin+N+Der/Dimin+N+Sg+Nom: [gåtrámádattjasj, gåt-rámádattjasj]
    goahte+N+Cmp/Sh+Cmp#rámát+N+Der/dibme+A+Sg+Nom: []
    goahte+N+Cmp/Sh+Cmp#rámát+N+Der/ahtes+A+Sg+Nom: [gåtrámádahtes, gåt-rámádahtes]
    goahte+N+Cmp/Sh+Cmp#rámát+N+Der/ahtes+A+Pl+Nom: [gåtrámádahttá, gåt-rámádahttá, gåtrámádahttása, gåt-rámádahttása]
    goahte+N+Cmp/Sh+Cmp#rámát+N+Abe: [gåtrámádahtá, gåt-rámádahtá, gåtrámádahti, gåt-rámádahti]

  Noun - bassengráddje : # MUORRA
    bassæŋŋa+N+Cmp#ráddje+N+Sg+Nom: [bassengráddje, basseng-ráddje, bassängráddje, bassäng-ráddje]
    bassæŋŋa+N+Cmp#ráddje+N+Sg+Ine: [bassengráddjen, basseng-ráddjen, bassängráddjen, bassäng-ráddjen]
    bassæŋŋa+N+Cmp#ráddje+N+Sg+Ill: [bassengráddjáj, basseng-ráddjáj, bassängráddjáj, bassäng-ráddjáj]

  Noun - budsjettdiedádus: # GÅNÅGIS
    budsjæhtta+N+Cmp#diedádus+N+Sg+Nom: [budsjettdiedádus, budsjett-diedádus, budgetdiedádus, budget-diedádus]
    budsjæhtta+N+Cmp#diedádus+N+Sg+Ine: [budsjettdiedádusán, budsjett-diedádusán, budgetdiedádusán, budget-diedádusán]
    budsjæhtta+N+Cmp#diedádus+N+Sg+Ill: [budsjettdiedádussaj, budsjett-diedádussaj, budgetdiedádussaj, budget-diedádussaj]
